Config:
  hfst:
    Gen: ../../../src/generator-gt-desc.hfst
    Morph: ../../../src/analyser-gt-desc.hfst
  xerox:
    Gen: ../../../src/generator-gt-desc.xfst
    Morph: ../../../src/analyser-gt-desc.xfst
    App: lookup


# Comments after each adjective:
# ok = checked against
# ? = not checked

# Even syllable adjectives belonging to LAIKI, HAHTTI, JEAGOHEAPMI, ISSORAS, DABALAS, DEARVVASLAS, JIEDNAI, AKTIIVA, 

Tests:
  Adj - sealvi: # LAIKI
    sealvi+A+Attr: [sealvves, sealvis]
    sealvi+A+Sg+Gen: sealvvi
    sealvi+A+Sg+Ill: sealvái
    sealvi+A+Sg+Com: selvviin
    sealvi+A+Pl+Com: selvviiguin
    sealvi+A+Comp+Pl+Acc: sealvvibuid
    sealvi+A+Der/at+Adv: sealvvit
    
  Adj - molsašuddi: # HAHTTI
    molsašuddi+A+Attr: molsašuddi
    molsašuddi+A+Sg+Gen: molsašuddi
    molsašuddi+A+Sg+Ill: molsašuddái
    molsašuddi+A+Sg+Com: molsašuddiin
    molsašuddi+A+Pl+Com: molsašuddiiguin

  Adj - čuolmmaheapme: # JEAGOHEAPMI
    čuolmmaheapme+A+Attr: čuolmmahis
    čuolmmaheapme+A+Sg+Gen: [čuolmmaheame, čuolmmaheami]
    čuolmmaheapme+A+Sg+Ill: [čuolmmaheapmái, čuolmmaheapmii]
    čuolmmaheapme+A+Sg+Com: čuolmmahemiin
    čuolmmaheapme+A+Pl+Com: čuolmmahemiiguin
    čuolmmaheapme+A+Der/at+Adv: [čuolmmaheamit, čuolmmaheamet]

  Adj - beavkálas: # ISSORAS
    beavkálas+A+Attr: beavkálas
    beavkálas+A+Sg+Gen: beavkálasa
    beavkálas+A+Sg+Ill: [beavkálassii, beavkálassai]
    beavkálas+A+Sg+Com: beavkálasain
    beavkálas+A+Pl+Com: beavkálasaiguin
    beavkálas+A+Comp+Pl+Acc: [beavkáleappuid, beavkálabbuid, beavkálasabuid, beavkálebbuid, beavkáleappuid, beavkálabbuid]
    beavkálas+A+Der/at+Adv: beavkálasat

  Adj - jiešheanalaš: # DABALAS
    jiešheanalaš+A+Attr: [jiešheanalaš, jiešheanalážž, jiešheanálaš, jiešheanálážž]
    jiešheanalaš+A+Sg+Gen: [jiešheanalačča, jiešheanaláčča, jiešheanálačča, jiešheanáláčča]
    jiešheanalaš+A+Sg+Ill: [jiešheanalažžii, jiešheanálažžii, jiešheanalážžii, jiešheanálažžai, jiešheanálážžii, jiešheanalažžai, jiešheanalážžai, jiešheanálážžai]
    jiešheanalaš+A+Sg+Com: [jiešheanalaččain, jiešheanáláččain, jiešheanálaččain, jiešheanaláččain]
    jiešheanalaš+A+Pl+Com: [jiešheanalaččaiguin, jiešheanálaččaiguin, jiešheanaláččaiguin, jiešheanáláččaiguin, jiešheanáláččaiguin]
    jiešheanalaš+A+Comp+Pl+Acc: [jiešheanaleappuid, jiešheanalabbuid, jiešheanalaččabuid, jiešheanaláččabuid, jiešheanálabbuid, jiešheanáleappuid, jiešheanálaččabuid, jiešheanálebbuid, jiešheanáláččabuid, jiešheanalebbuid]
    jiešheanalaš+A+Der/at+Adv: [jiešheanalaččat, jiešheanaláččat, jiešheanálaččat, jiešheanalažžat, jiešheanálažžat, jiešheanáláččat]
    
  Adj - vuordevaš: # DEARVVASLAS
    vuordevaš+A+Attr: vuordevaš
    vuordevaš+A+Sg+Gen: vuordevačča
    vuordevaš+A+Sg+Ill: [vuordevažžii, vuordevažžai]
    vuordevaš+A+Sg+Com: vuordevaččain
    vuordevaš+A+Pl+Com: vuordevaččaiguin
    vuordevaš+A+Comp+Pl+Acc: vuordevaččabuid
    vuordevaš+A+Der/at+Adv: vuordevaččat

  Adj - biktaseaddjái: # JIEDNAI
    biktaseaddjái+A+Attr: biktaseaddjás
    biktaseaddjái+A+Sg+Gen: biktaseaddjá
    biktaseaddjái+A+Sg+Ill: biktaseaddjái
    biktaseaddjái+A+Sg+Com: biktaseaddjáin
    biktaseaddjái+A+Pl+Com: biktaseaddjáiguin
    biktaseaddjái+A+Comp+Pl+Acc: biktaseaddjábuid
    biktaseaddjái+A+Der/at+Adv: [biktaseaddjájit, biktaseaddját]

  Adj - ekspressiiva: # AKTIIVA
    ekspressiiva+A+Attr: ekspressiiva
    ekspressiiva+A+Sg+Gen: [ekspressiivva, ekspressiiva]
    ekspressiiva+A+Sg+Ill: ekspressiivii
    ekspressiiva+A+Sg+Com: ekspressiivvain
    ekspressiiva+A+Pl+Com: ekspressiivvaiguin
    ekspressiiva+A+Comp+Pl+Acc: ekspressiivvabuid
    ekspressiiva+A+Der/at+Adv: ekspressiivvat
